# 商誉是多少呢？

提问人：姜国驸马 时间：2015-11-18 12:23:19
A公司于 2011 年 1 月 1 日以 1400 万元取得B公司20%股权。购买日，B公司可辨认净资产的公允价值是 4000 万元，账面价值是 3200 万元。 2011 年 12 月 31 日，B公司报告了 2400 万元的净利润，但未分红。 2012 年 1 月 1 日，A公司再次支付 6000 万元现金，购买了B公司60%的股权，此时B公司可辨认净资产的公允价值是 7600 万元，账面价值是 5600 万元，并取得了控制权。商誉是多少呢？谢谢。

回答人：chenyiwei
从 2012 年 1 月 1 日以 6000 万元购入 60 ％股权计算，B公司股权于 2012 年 1 月 1 日的整体估值是 1 亿元，即原持有的 20 ％股权的公允价值是 2000 万元。所以 2012 年 1 月 1 日A公司合并报表层面应确认的合并商誉＝（ 2000 ＋ 6000 ）－7600*80%=8000－ 6080 ＝ 1920 万元。